臺灣高雄地方法院刑事宣示判決筆錄　100年度審訴緝字第123號
公　訴　人　臺灣高雄地方法院檢察署檢察官
被　　　告　劉依慧
指定辯護人　本院公設辯護人黃文德
上列被告因100 年度審訴緝字第123 、124 、125 號違反毒品危
害防制條例案件，經檢察官提起公訴（97年度撤緩毒偵字第39號
、97年度毒偵字第6746、6958、9528、9591號），本院合併審理
，嗣因被告就被訴事實為有罪陳述，本院合議庭裁定由受命法官
獨任行簡式審判程序，復經檢察官聲請法院改依協商程序而為判
決，本院認為適當進行協商判決程序，於中華民國100 年12月9
日下午4 時在本院刑事第二十一法庭宣示判決，以代判決書，出
席職員如下：
　　　　法　官　林書慧
　　　　書記官　李承悌
　　　　通　譯　劉春堂
法官起立朗讀判決主文、犯罪事實要旨、處罰條文、附記事項，
及告以上訴限制、期間並提出上訴狀之法院，且諭知記載其內容
：
一、主文：
    劉依慧施用第一級毒品，處有期徒刑陸月；扣案之注射針筒
    壹支、夾鏈袋壹個，均沒收之。又施用第一級毒品，處有期
    徒刑陸月；扣案內含微量海洛因粉末難以完全析離之夾鏈袋
    貳個，均沒收銷燬之。又施用第一級毒品，共肆罪，各處有
    期徒刑柒月。應執行有期徒刑貳年拾月；扣案內含微量海洛
    因粉末難以完全析離之夾鏈袋貳個，均沒收銷燬之；扣案之
    注射針筒壹支、夾鏈袋壹個，均沒收之。
二、犯罪事實要旨：
    劉依慧前於民國95年間因施用毒品案件，經本院以95年度毒
    聲字第1279號裁定送觀察、勒戒後，認無繼續施用毒品之傾
    向，於95年9 月22日觀察、勒戒執行完畢釋放，並經臺灣高
    雄地方法院檢察署檢察官以95年度毒偵字第5307號為不起訴
    處分確定。詎其猶未戒除毒癮，明知海洛因為毒品危害防制
    條例第2 條第2 項第1 款所定之第一級毒品，依法不得持有
    、施用，竟於前開觀察、勒戒執行完畢釋放後5 年內，基於
    施用第一級毒品之犯意，為下列犯行：
(一)、於96年8 月17日下午1 時許，在高雄縣杉林鄉（現改制為高
    雄市杉林區，下同）公明宮廁所內，以將第一級毒品海洛因
    摻水置入針筒後注射靜脈之方式，施用海洛因1 次。嗣為警
    於同日下午1 時許，在高雄縣杉林鄉公明巷德興宮前查獲並
    扣得其所有供上揭施用海洛因犯行所用之注射針筒1 支及夾
    鏈袋1 個，並經其同意採尿送驗，結果呈嗎啡、可待因陽性
    反應，始悉上情。
(二)、於96年8 月27日晚上6 時許，在其位於高雄縣甲仙鄉關山村
    （現改制為高雄市○○區○○里○○○路44巷1 之1 號住處
    內，以將第一級毒品海洛因摻水置入針筒後注射靜脈之方式
    ，施用海洛因1 次。嗣為警於96年8 月29日中午12時45分許
    ，在高雄縣旗山鎮（現改制為高雄市旗山區）南寮巷鎮有第
    六公墓旁查獲，當場扣得海洛因殘渣袋2 個（內含微量海洛
    因粉末，難以與夾鏈袋完全析離，夾鏈袋部分應視同毒品）
    ，並經其同意採尿送驗，結果呈嗎啡、可待因陽性反應，始
    悉上情。
(三)、於97年7 月16日晚上8 時許，在其位於高雄縣甲仙鄉關山村
    （現改制為高雄市○○區○○里○○○路44巷1 之1 號住處
    內，以將第一級毒品海洛因摻水置入針筒後注射靜脈之方式
    ，施用海洛因1 次。嗣於97年7 月17日上午7 時許，因屬毒
    品列管人口，為警徵得其同意採尿送驗，結果呈嗎啡、可待
    因陽性反應，始悉上情。
(四)、於97年7月30日晚上9時許，在高雄縣美濃鎮（現改制為高雄
    市美濃區○○○里○○街4 之1 號內，以將第一級毒品海洛
    因摻水置入針筒後注射靜脈之方式，施用海洛因1 次。嗣因
    高雄縣政府警察局旗山分局（現改制為高雄市政府警察局旗
    山分局）警員執行本院核發之拘票，以拘提劉依慧之際，經
    不知情之屋主鍾文健同意搜索後，為警在該屋由劉依慧及其
    男友陳重學居住之臥室內查獲陳重學所有之注射針筒2 支、
    海洛因殘渣袋3 包（上開物品均未扣於本案），經徵得劉依
    慧之同意採尿送驗後，結果呈嗎啡、可待因陽性反應，始悉
    上情。
(五)、於97年9 月24日晚上8 時許，在其位於高雄縣甲仙鄉關山村
    （現改制為高雄市○○區○○里○○○路44巷1 之1 號住處
    內，以將第一級毒品海洛因摻水置入針筒後注射靜脈之方式
    ，施用海洛因1 次。嗣於97年9 月25日下午4 時20分許，在
    高雄縣杉林鄉月眉村（現改制為高雄市○○區○○里○○○
    道路「新樂園小吃部」為警拘提查獲，並經其同意採尿送驗
    ，結果呈嗎啡、可待因陽性反應，始悉上情。
(六)、於97年10月28日凌晨1 時許，在高雄縣杉林鄉月美村（現改
    制為高雄市○○區○○里○○○路96號內，以將第一級毒品
    海洛因摻水置入針筒後注射靜脈之方式，施用海洛因1 次。
    嗣於97年10月28日上午11時27分許，在上開地點，為警搜索
    時查獲，並經其同意採尿送驗，結果呈嗎啡、可待因陽性反
    應，始悉上情。
三、處罰條文：
    毒品危害防制條例第10條第1 項、第18條第1 項前段，刑法
    第11條、第51條第5 款、第9 款、第38條第1 項第2 款。
四、附記事項：
    被告於犯罪事實(二)所示時、地為警查獲時，警方於現場扣得
    之注射針筒2 支，據被告供稱，非屬其所有之物品（見本院
    100 年11月30日準備程序筆錄第第22頁），爰不予宣告沒收
    ，附此敘明。
五、協商判決除有刑事訴訟法第455 條之4 第1 項第1 款於本訊
    問程序終結前，被告撤銷協商合意或檢察官撤回協商聲請者
    ；第2 款被告協商之意思非出於自由意志者；第4 款被告所
    犯之罪非第455 條之2 第1 項所定得以協商判決者；第6 款
    被告有其他較重之裁判上一罪之犯罪事實者；第7 款法院認
    應諭知免刑或免訴、不受理者情形之一，及違反同條第2 項
    「法院應於協商合意範圍內為判決；法院為協商判決所科之
    刑，以宣告緩刑或2 年以下有期徒刑、拘役或罰金為限」之
    規定者外，不得上訴。
六、如有前述得上訴情形而不服本判決，得自收受判決（即以本
    宣示判決筆錄代之）送達之日起10日內，向本院提出上訴書
    狀，並應敘述具體理由，如未敘述上訴理由者，應於上訴期
    間屆滿後20日內補提理由書狀於本院（均須按他造當事人之
    人數附繕本），切勿逕送上級法院。
中    華    民    國  100     年    12    月    9     日
                  臺灣高雄地方法院刑事第十庭
                              書記官  李承悌
                              法  官  林書慧
以上正本證明與原本無異。
中    華    民    國  100     年    12    月    9     日
                              書記官  李承悌
附錄本件論罪科刑法條：
《毒品危害防制條例第10條第1 項》
施用第一級毒品者，處6 月以上5 年以下有期徒刑。